【裁判字號】    95,交聲,172
【裁判日期】    950523
【裁判案由】    違反道路交通管理處罰條例聲明異議
【裁判全文】
臺灣士林地方法院交通事件裁定         95年度交聲字第172號
原處分機關  臺北市交通事件裁決所
異  議  人
即受處分人  甲○○
上列異議人即受處分人因違反道路交通管理處罰條例案件，對於
臺北市交通事件裁決所中華民國95年2 月23日所為之處分（原處
分案號：北市裁二字第裁22─AD0000000 號）聲明異議，本院裁
定如下：
    主  文
異議駁回。
    理  由
一、汽車駕駛人，行經有燈光號誌管制之交岔路口闖紅燈者，處
    新臺幣1,800 元以上5,400 元以下罰鍰。並記違規點數3 點
    ，道路交通管理處罰條例第53條及同條例第63條第1 項第3
    款分別定有明文。
二、原處分意旨略以：異議人即受處分人甲○○駕駛車牌G8-515
    號營業小客車，於94年12月18日10時11分許，行經台北市○
    ○路○ 段與吉利路口，經警逕行舉發「駕車行經有燈光號誌
    管制之交叉路口闖紅燈」之違規行為，爰依道路交通管理處
    罰條例第53條之規定，處罰鍰新臺幣2,700 元，並依同條例
    第63條第1 項規定記違規點數3 點等語。
三、異議人對於在前揭時、地開車經過案發地點雖不爭執，然矢
    口否認闖紅燈，其異議意旨略以：警方認定事實不足，理由
    如下，第一張照片中，其汽車確停置在停車線後方，但無法
    確定當時交通燈光號誌究為紅燈或綠燈？第二張照片，該燈
    光號誌雖顯示紅燈，但其汽車已全部通過停止線前方約1 公
    尺，不足說明其車闖越紅燈；第三張照片，以一般駕駛行為
    論，其於綠燈時駛至停止線，待對向無車時左轉，僅是正常
    左轉之連續動作，無紅燈左轉事實，爰聲明異議，請求撤銷
    原處分云云。
四、經查，異議人所駕駛車牌G8-515號營業小客車，於94年12月
    18日10時11分許，行經台北市○○路○ 段與吉利路口，該路
    口紅燈亮起後，異議人及同向其他汽車均踩煞車並停於停止
    線後，此由該處照相設備拍攝第1 張採證照片（18日10時11
    分），照片中異議人之煞車燈及尾燈均有亮起足資證明；當
    同向其他車輛均尚停止等候紅燈時，異議人之小客車已駛越
    停止線並左轉闖越紅燈等情，亦有經照相儀器攝得第2 張採
    證照片（18日10時11分）可證；當對向車輛尚在停止線後停
    置並等候紅燈時，異議人之小客車確實左轉闖越紅燈而往吉
    利街方向行駛於該路口，此觀之經照相儀器攝得第3 張採證
    照片（18日10時12分）自明，有舉發照片3 紙在卷可稽。由
    上開採證照片所示內容觀之，異議人之營業小客車係於上開
    路口之行車號誌轉換為紅燈後，其車輛雖有稍作煞車並停置
    於停止線之後，嗣異議人之車輛仍於行車方向仍為紅燈時，
    逕行駛越該路口行人穿越道，足認異議人所駕駛之小客車未
    依規定於上開路口行車號誌轉為紅燈後應煞車並停置於停止
    線之後，仍逕自闖越紅燈行駛之交通違規事實無訛，是異議
    人空言所辯未違規云云，顯係事後卸責之詞，不足採取。本
    件異議人確有前述交通違規之事實至為明確，從而原處分機
    關爰依道路交通管理處罰條例第53條及同條例第63條第1 項
    第3 款等規定，處罰鍰新臺幣2,700 元，並記違規點數3 點
    之處分核無不當。本件聲明異議為無理由，應予駁回。
據上論斷，應依道路交通案件處理辦法第19條，裁定如主文。
中    華    民    國    95    年    5    月    23    日
                  交通法庭法  官  張國棟
以上正本證明與原本無異。
如不服本裁定，應於送達後5 日內，向本院提出抗告狀。
                          書記官  陳如玲
中    華    民    國    95    年    5     月    26    日


司法院資訊處製作；財團法人民間司法改革基金會備份。
